【裁判字號】    94,訴,807
【裁判日期】    950621
【裁判案由】    違反槍砲彈藥刀械管制條例
【裁判全文】
臺灣新竹地方法院刑事判決               94年度訴字第807號
公  訴  人  臺灣新竹地方法院檢察署檢察官
被      告  己○○
                      號
                    （現另案於臺灣新竹監獄執行中）
選任辯護人  蘇明淵律師
            謝孟儒律師
被      告  丙○○
                    （現於臺灣桃園女子監獄執行中）
指定辯護人  本院公設辯護人甲○○
上列被告因違反槍砲彈藥刀械管制條例案件，經檢察官提起公訴
（94年度偵字第2919、5041號、94年度偵緝字第232號），及移
送併辦（臺灣桃園地方法院檢察署94年度偵字第21748號），本
院判決如下：
    主  文
己○○共同連續未經許可持有可發射子彈具有殺傷力之槍枝，處
有期徒刑捌年，併科罰金新臺幣陸拾萬元，罰金如易服勞役，以
罰金總額與陸個月之日數比例折算。扣案如附表一所示，具有殺
傷力之改造槍枝及土造、制式子彈，均沒收。
丙○○共同連續未經許可持有可發射子彈具有殺傷力之槍枝，累
犯，處有期徒刑伍年，併科罰金新臺幣貳拾伍萬元，罰金如易服
勞役，以罰金總額與陸個月之日數比例折算。扣案如附表二所示
，具有殺傷力之改造槍枝及土造、制式子彈，均沒收。
    事  實
一、己○○基於持有可發射子彈具有殺傷力之槍枝及具有殺傷力
    子彈之概括犯意，連續於下列時、地與陳銘芳（另案偵查）
    共同持有或單獨持有下列可發射子彈具有殺傷力之槍枝及具
    有殺傷力子彈之行為：
  (一)緣己○○與陳銘芳（另案偵查）係朋友關係，己○○明知陳
    銘芳基於違反槍砲彈藥刀械管制條例之概括犯意，於93年6
    月5日起至同年8月間止，在陳銘芳與己○○共同之租所桃園
    市○○路○段65之1號20樓，連續以前於不詳時、地，取得之
    模型槍、火藥、圓鐵條、銅條等零件，利用鑽臺等工具，未
    經許可，製造具有殺傷力之槍彈。竟未經許可，於上揭時、
    地，與陳銘芳共同持有1.具殺傷力之由德國ROHM廠製725型
    口徑9mm之模型槍去除槍管內阻鐵而成之改造手槍1枝（改造
    模型槍，槍枝管制編號0000000000）、2.具有殺傷力由仿GL
    －COK廠17型半自動手槍製造之玩具手槍換裝土造金屬槍管
    而成之改造手槍1枝（槍枝管制編號0000000000）、3.具有
    殺傷力由仿WALTHER廠PPK／S型半自動手槍製造之玩具手槍
    換裝土造金屬槍管而成之改造手槍1枝（槍枝管制編號00000
    00000）、4.具有殺傷力仿德林吉雙管手槍製造之玩具手槍
    去除槍管內阻鐵而成之改造手槍1枝（槍枝管制編號0000000
    000）及5.具有殺傷力土造子彈（具直徑約8.8mm金屬彈頭）
    66顆（其中19顆已因試射用罄）、6.具殺傷力土造子彈（具
    直徑約6.6mm金屬彈頭）32顆（其中9顆已因試射用罄）、
    7.具殺傷力土造子彈（具直徑約7.9mm金屬彈頭）19顆（其
    中3顆已因試射用罄）及8.具殺傷力之口徑9mm之制式子彈2
    顆、9.具殺傷力口徑0.380吋制式子彈1顆。嗣於93年8月19
    日，在上址，為警經己○○同意搜索查獲，並扣得上開槍、
    彈等物品。
  (二)己○○復於94年3月1日被查獲之幾天前，在某不詳地點，從
    真實姓名年籍不詳綽號「阿俊」之成年男子者處取得10.由德
    國WATHER廠P88 COMPACT型口徑8mm金屬模型槍去除槍管內阻
    鐵而成之改造手槍（不含彈匣，槍枝管制編號0000000000）
    、11.具殺傷力由仿BERETTA廠92FS型半自動手槍製造之玩具
    手槍換裝土造金屬滑套及土造金屬槍管改造而成之改造手槍
    1枝（槍枝管制編號0000000000）、12.具殺傷力由仿BERETTA
    廠92FS半自動手槍製造之玩具手槍車通金屬槍管內阻鐵改造
    而成之改造手槍1枝（槍枝管制編號0000000000）、13.具殺
    傷力由仿WALTHER廠PPK／S型半自動手槍製造之玩具手槍換
    裝土造金屬槍管改造而成之改造手槍1枝（槍枝管制編號000
    0000000）、14.具殺傷力由仿FN廠半自動手槍製造之玩具手
    槍換裝土造金屬槍管改造而成之改造手槍1枝（槍枝管制編
    號0000000000）、15.具殺傷力由仿FN廠半自動手槍製造之玩
    具手槍換裝土造金屬槍管改造而成之改造手槍1枝（槍枝管
    制編號0000000000）、16.具殺傷力由直徑8.97mm、長度16.7
    3mm金屬彈殼及直徑7.98mm金屬彈頭組合而成之土造子彈27
    顆（其中9顆已因試射用罄）及17.具殺傷力之口徑9mm制式子
    彈1顆，而未經許可而持有上開槍、彈。嗣94年3月1日下午5
    時許，為警在新竹市○○路175巷1號1樓遮陽板上查獲上開
    槍彈，並扣得上開槍、彈等物品。
  (三)己○○復於94年5月24日，在桃園縣中壢交流道附近，以新
    臺幣（下同）10萬元之代價，向真實姓名年籍不詳綽號「阿
    草」之成年男子，購買18.具殺傷力仿GLOCK廠17型半自動手
    槍製造之玩具手槍換裝土造金屬槍管而成之改造手槍1枝（
    槍枝管制編號0000000000）、19.具殺傷力仿BERETTA廠92FS
    型半自動手槍製造之玩具手槍換裝土造金屬槍管而成之改造
    手槍1枝（槍枝管制編號0000000000）、20.具殺傷力仿BERET
    －TA廠92FS型半自動手槍製造之金屬玩具手槍換裝土造金屬
    槍管而成之改造手槍1枝（含彈匣，槍枝管制編號000000000
    0）及具殺傷力具直徑約9.0mm土造金屬彈頭之土造子彈26
    顆（其中7顆已因試射用罄），而未經許可持有上開槍彈。
    復於94年5月間，在新竹縣新豐鄉新庄子某靶場附近，撿拾
    落於該處之具殺傷力9mm（9×19mm）之制式子彈1顆，而
    未經許可持有之。嗣於94年5月26日凌晨11時30分許，在新
    竹市○道路○段與湳中街口己○○使用之車牌號碼4508─HK
    號自用小客車上，為警當場查獲，並扣得上揭編號18.、19.、
    、之槍、彈等物品。
二、丙○○前因違反毒品危害防制條例案件，於94年1月6日經臺
    灣彰化地方法院判處應執行有期徒刑5月確定，於94年5月13
    日易科罰金執行完畢。竟基於持有可發射子彈具有殺傷力之
    槍枝及具有殺傷力子彈之概括犯意，連續於下列時、地單獨
    持有或與丁○○（另案偵查）共同持有下列可發射子彈具有
    殺傷力之槍枝及具有殺傷力子彈之行為：
  (一)丙○○知悉己○○遭逮捕後，於94年5月30日晚上，前往己○○位於新竹市○○路175巷1號11樓之4之居所，自己○○
    母親林炎煌處取得放置於黑色背包內為己○○遺留之上開原
    為己○○持有之1.具殺傷力仿BERETTA廠92FS型半自動手槍
    製造之金屬玩具手槍換裝土造金屬槍管而成之改造手槍（含
    彈匣，槍枝管制編號0000000000）1枝，而未經許可持有上
    開槍枝。
  (二)復承上概括犯意，於不詳時、地，取得2.具殺傷力之仿FN廠
    半自動手槍製造之金屬玩具手槍換裝土造金屬槍管而成之改
    造手槍1支（含彈匣，槍枝管制編號0000000000）、3.具殺
    傷力仿GLOCK廠17型半自動手槍製造之玩具手槍換裝土造金
    屬槍管而成之改造手槍1枝（槍枝管制編號0000000000）及
    4.具殺傷力土造子彈（具直徑約9mm之金屬彈頭）3顆（其中
    1顆已因試射用罄），而未經許可持有上開槍、彈。
  (三)又丙○○與丁○○（應由檢察官另案偵辦）係朋友關係，因
    丁○○暫無居所可住，故由丙○○提供位於桃園縣桃園市○○路1119號10樓之16之處所供其暫時居住放置物品，丙○○
    與丁○○共同基於持有可發射子彈具有殺傷力之槍枝及具有
    殺傷力子彈之犯意聯絡，由丁○○將5.具殺傷力由仿FN廠19
    10型半自動手槍製造之槍枝換裝土造金屬槍管而成之改造手
    槍1枝（槍枝管制編號0000000000）、6.具殺傷力由仿FN廠
    1910型半自動手槍製造之槍枝換裝土造金屬槍管而成之改造
    手槍1枝（槍枝管制編號0000000000）、7.具有殺傷力土造
    子彈（具直徑約7.8mm金屬彈頭）6顆（其中1顆已因試射用
    罄）及8.具殺傷力0.25吋制式子彈1顆等物係交給丙○○而
    放置在丙○○上開住處，由丙○○與丁○○共同持有上開槍
    、彈。嗣為警先於94年6月30日下午4時30分許，在桃園縣楊
    梅交流道附近，循線查獲，並扣得上開編號1.、2.、4.之槍
    、彈等物品。復於94年7月13日上午11時30分許，在桃園縣
    桃園市○○路家樂福大賣場前，為警循線查獲，並扣得上開
    編號3.之槍枝等物品。再於94年12月12日下午6時許，在桃
    園縣桃園市○○路1119號10樓之16號內，為警持搜索票查獲
    ，並扣得上開編號5.、6.、7.、8.之槍、彈等物品。
三、案經新竹市警察局移請及苗栗縣警察局頭份分局報請臺灣苗
    栗地方法院檢察署檢察官呈請臺灣高等法院檢察署檢察長令
    轉臺灣新竹地方法院檢察署檢察官偵查起訴，另桃園縣政府
    警察局桃園分局報請臺灣桃園地方法院檢察署檢察官偵查移
    送併辦。
    理  由
一、認定犯罪構成要件事實所憑之證據及其認定之理由：
  (一)被告己○○部分：
  1.事實欄一、(一)部分：被告己○○於本院審理時供認不諱，核
    與證人陳銘芳於警詢及檢察官訊問時之陳述及證述大致相符
    。並有照片3幀及扣案如事實欄一、(一)所載槍、彈及未經改
    造之模型槍1枝、不具殺傷力之玩具手槍8枝、不具殺傷力之
    土造子彈13顆、不具殺傷力由玩具金屬彈殼加裝直徑約5.6m
    m金屬彈頭組合而成之改造子彈6顆、槍管成品及半成品共4
    枝、撞針6枝、機槍座8個、金屬彈頭1包、金屬彈殼1包、金
    屬子彈底座1包、彈簧6條、游標尺2支、鐵刷、塑膠槌、鑽
    頭各1支、起子6支、通槍條1條、尖嘴鉗2支等物品可稽，復
    有通訊監察譯文1份、房屋租賃契約書1份、搜索經過及結果
    陳報書及新竹市警察局刑事警察隊搜索扣押筆錄各1份暨照
    片8幀及扣案之被告己○○與證人陳銘芳所持有之上揭槍、
    彈，經送內政部刑事警察局鑑定結果，槍枝部分：「(一)壹枝
    （槍枝管制編號0000000000），認係由德國ROHM廠製725型
    口徑9mm之模型槍去除槍管內阻鐵而成之改造模型槍，機械
    性能良好，可擊發適用之子彈，認具殺傷力。」、「(二)壹枝
    （槍枝管制編號0000000000），認係由仿GLCOK廠17型半自
    動手槍製造之玩具手槍換裝土造金屬槍管而成之改造手槍，
    機械性能良好，可擊發適用之子彈，認具殺傷力。」、「(三)
    壹枝（槍枝管制編號0000000000）認係由仿WALTHE－R廠PPK
    ／S型半自動手槍製造之玩具手槍換裝土造金屬槍管而成之
    改造手槍，機械性能良好，可擊發適用之子彈，認具殺傷力
    。」、「(四)壹枝（槍枝管制編號0000000000）認係由仿德林
    吉雙管手槍製造之玩具手槍去除槍管內阻鐵而成之改造手槍
    ，機械性能良好，可擊發適用之子彈，認具殺傷力。」；子
    彈部分，鑑定情形如下：「(一)柒拾壹顆，認均係土造子彈（
    具直徑約8.8mm金屬彈頭），採樣貳拾肆顆試射結果：壹拾
    玖顆，可擊發，認具殺傷力；伍顆，無法擊發，認不具殺傷
    力。」、「(二)拾伍顆，認均係土造子彈（具直徑約6.6mm
    金屬彈頭），採樣壹拾貳顆試射結果：玖顆，可擊發，認具
    殺傷力；顆，無法擊發，認不具殺傷力。」、「(三)貳拾肆
    顆，認均係土造子彈（具直徑約7.9mm金屬彈頭），採樣捌
    顆試射結果：伍顆，無法擊發，認不具殺傷力；顆，可擊
    發，認具殺傷力。」、「(五)貳顆，認均係口徑9mm之制式子
    彈，認均具殺傷力。」、「(六)壹顆，認係口徑0.380吋制式
    子彈，認具殺傷力。」等情有內政部警政署刑事警察局93年
    8月26日刑鑑字第0930172961號槍彈鑑定書1份可稽。
  2.事實欄一、(二)部分：被告己○○於本院審理時就扣案具殺傷
    力槍、彈為其所有供認不諱，核與共同被告即證人周澤銘於
    94年7月24日於檢察官訊問時之證述相符，並有照片7幀及扣
    案如事實欄一、(三)所載具有殺傷力之槍、彈等物品可稽，復
    有搜索、扣押筆錄、扣押物品目錄表各1份及扣案之被告己○○所持有之上揭槍、彈，經送內政部刑事警察局鑑定結果
    ，槍枝部分：「(一)壹枝（槍枝管制編號0000000000），認係
    由德國WATHER廠P88 COMPACT型口徑8mm之模型槍去除槍管內
    阻鐵而成之改造手槍，機械性能良好，可供擊發適用之子彈
    ，認具殺傷力。」、「(二)壹枝（槍枝管制編號0000000000）
    ，認係由仿BERETTA廠92FS型半自動手槍製造之玩具手槍換
    裝土造金屬滑套及土造金屬槍管而成之改造手槍，機械性能
    良好，可供擊發適用之子彈，認具殺傷力。」、「(三)壹枝（
    槍枝管制編號0000000000）認係由仿廠BERETTA廠92FS型半
    自動手槍製造之玩具手槍車通金屬槍管內阻鐵改造而成之改
    造手槍，機械性能良好，可擊發適用之子彈，認具殺傷力。
    」、「(四)壹枝（槍枝管制編號0000000000）認係由仿WALTHE
    －R廠PPK／S型半自動手槍製造之玩具手槍換裝土造金屬槍
    管改造而成之改造手槍，機械性能良好，可擊發送鑑子彈，
    認具殺傷力。」、「(五)壹枝（槍枝管制編號0000000000）認
    係由仿廠FN廠半自動手槍製造之玩具手槍換裝土造金屬槍管
    改造而成之改造手槍，機械性能良好，可供擊發送鑑之子彈
    ，認具殺傷力。」、「(六)壹枝（槍枝管制編號0000000000）
    認係由仿廠FN廠半自動手槍製造之玩具手槍換裝土造金屬槍
    管改造而成之改造手槍，機械性能良好，可供擊發送鑑之子
    彈，認具殺傷力。」；子彈部分，鑑定情形如下：「(一)貳拾
    柒顆，認均係由直徑約8.97mm、長度16.73m m金屬彈殼及直
    徑7.98mm金屬彈頭組合而成之土造子彈（採樣壹顆測量），
    採樣玖顆試射結果，均可擊發，認均具殺傷力。」、「送鑑
    制式子彈壹顆，認係口徑9mm制式子彈，其彈底具撞擊痕跡
    ，經實際試射可擊發，認具殺傷力。」等情有內政部警政署
    刑事警察局94年3月25日刑鑑字第0940031785號槍彈鑑定書1
    份可稽。而起訴書犯罪事實欄一、(二)部分犯行（即事實欄一
    、(二)部分）原記載被告己○○係與證人周澤銘共同持有事實
    欄一、(二)之具殺傷力之扣案槍、彈，惟被告已於本院審理時
    及於另案偵查中（95年3月28日）供稱該批遭查獲槍彈係其
    所有，並非證人周澤銘所交付，且參以證人周澤銘雖先於警
    詢及偵查中均供稱該批遭查獲之槍、彈為其所有，係其放置
    於被告己○○家中云云，惟證人周澤銘亦已於94年7月24日
    經檢察官訊問時供稱：其於警詢時所言不實，遭查扣之槍彈
    是被告己○○所有。其會於檢察官訊問時承認本件槍彈係其
    帶往被告己○○家中，係因為被告己○○向其說明其交保後
    會照顧其生活，而要其扛下該罪名等語，而與被告上揭自白
    相符，復參以該扣案之槍、彈係於被告己○○於警持搜索票
    至其家中搜索時，而將其從11樓丟至1樓而為警警於該1樓之
    遮陽板上查獲等情以觀，則扣案之槍、彈應可認定係被告己○○所持有。
  3.事實欄一、(三)部分：被告己○○於警詢、偵查及本院審理時
    供認不諱，亦有扣案如事實欄一、(三)所載槍、彈等物品可稽
    ，復有新竹市警察局搜索、扣押筆錄及扣押物品清單各1份
    暨照片1幀及扣案之被告己○○所持有之上揭槍、彈，經送
    內政部刑事警察局鑑定結果，槍枝部分：「(一)壹枝（槍枝管
    制編號0000000000），認係GLOCK廠17型半自動手槍製造之
    玩具金屬手槍換裝土造金屬槍管而成之改造手槍，機械性能
    良好，可供擊發適用之子彈，認具殺傷力。」、「(二)壹枝（
    槍枝管制編號0000000000），認係由仿BERETTA廠92FS型半
    自動手槍製造之金屬玩具手槍換裝土造金屬槍管而成之改造
    手槍，機械性能良好，可供擊發適用之子彈，認具殺傷力。
    」；子彈部分，鑑定情形如下：「(一)壹顆，認係口徑9mm （
    9×19mm）之制式子彈，認具殺傷力。」、「(一)貳拾捌顆，
    認均係具直徑約為9.0mm（採樣壹顆測量）土造金屬彈頭之
    土造子彈，經採樣玖顆試射：柒顆，均可擊發，認均具殺傷
    力；貳顆，均無法擊發，認均不具殺傷力。」等情，有內政
    部警政署刑事警察局94年6月27日刑鑑字第0940086698號槍
    彈鑑定書1份可稽。另事實欄一、(三)3.所載仿BERETTA廠92FS
    型半自動手槍製造之金屬玩具手槍換裝土造金屬槍管而成之
    改造手槍（含彈匣，槍枝管制編號0000000000）1枝，係被
    告於上揭時、地併同上揭槍、彈一併由實姓名年籍不詳綽號
    「阿草」之成年男子購買，而後於被告己○○為經警逮捕後
    ，由被告丙○○前往被告己○○位於新竹市○○路175巷1號
    11 樓之4居所，自己○○母親林炎煌取得裝於扣案黑色背包
    內該把改造手槍等情，業據被告己○○於94年9月26日偵查
    中及本院審理時供認不諱，復有證人丙○○於及邱佩婷偵查
    中之證述，且上開事實欄一、(三)3.所載槍枝，經送內政部警
    政署刑事警察局鑑定結果，「(一)壹枝（含彈匣，槍枝管制編
    號0000000000），認係由仿BERETTA廠92FS半自動手槍製造
    之金屬玩具手槍，更換土造金屬槍管改造而成之改造手槍，
    機械性能良好，可擊發試用之子彈，認具殺傷力。」等情，
    有內政部警政署刑事警察局94年8月10日刑鑑字第000000006
    0 號槍彈鑑定書1份在卷可按。
  4.是上述被告己○○自白全部犯罪事實與上開證據互核相符，
    堪信該自白與犯罪事實相符。本件事證明確，被告上開犯行
    ，洵堪認定。
  (二)被告丙○○部分：
  1.事實欄二、(一)部分：被告丙○○於本院審理時供認不諱，核
    與證人邱佩婷於警詢及偵查中、證人林炎煌於警詢中及證人
    己○○於偵查中證述大致相符。並有扣案如事實欄二、(一)所
    載槍、彈等物品可稽，苗栗縣警察局頭份分局扣押筆錄、扣
    押物品目錄表各1份、查獲物品照片4幀在卷可按，且扣案之
    槍、彈經送內政部刑事警察局鑑定結果，「(一)壹枝（含彈匣
    ，槍枝管制編號0000000000），認係由仿BERETTA廠92FS半
    自動手槍製造之金屬玩具手槍，更換土造金屬槍管改造而成
    之改造手槍，機械性能良好，可擊發試用之子彈，認具殺傷
    力。」等情，有內政部警政署刑事警察局93年8月10日刑鑑
    字第0000000060號槍彈鑑定書1份在卷可按。
  2.事實欄二、(二)部分：被告丙○○於本院審理時供認不諱，並
    有扣案如事實欄二、(二)所載槍、彈等物品可稽，苗栗縣警察
    局頭份分局扣押筆錄、扣押物品目錄表各1份、查獲物品照
    片4幀在卷可按，且扣案之槍、彈經送內政部刑事警察局鑑
    定結果，「(二)壹枝（（含彈匣，槍枝管制編號0000000000）
    ，認係由仿FN廠半自動手槍製造之金屬玩具手槍，更換土造
    金屬槍管改造而成之改造手槍，機械性能良好，可擊發試用
    之子彈，認具殺傷力。」；子彈部分，鑑定情形如下：「(一)
    顆，認均係土造子彈（具直徑約9mm之金屬彈頭），採樣
    壹顆試射，可擊發，認具殺傷力。」等情有內政部警政署刑
    事警察局94年8月10日刑鑑字第00000000660號槍彈鑑定書1
    份可稽。「一、送鑑改造手槍壹枝（槍枝管制編號00000000
    00），認係由仿CLOCK廠17型半自動手槍製造之玩具手槍換
    裝土造金屬槍管改造而成之改造手槍，機械性能良好，可擊
    發適用之子彈，認具殺傷力。」等情有內政部警政署刑事警
    察局94年7月25日刑鑑字第0000000007號槍彈鑑定書1份可稽
    。
  3.事實欄二、(三)部分：被告丙○○於本院審理時供認不諱，並
    有證人丁○○及現場查獲警員戊○○於本院審理時證述明確
    。並有扣案如事實欄二、(三)所載槍、彈等物品可稽，桃園縣
    警察局桃園分局搜索、扣押筆錄、扣押物品目錄表各1份、
    查獲物品照片8幀在卷可按，且扣案之槍、彈經送內政部刑
    事警察局鑑定結果，「一、送鑑改造手槍壹枝（不含彈匣，
    槍枝管制編號0000000000），認係由仿FN廠1910型半自動手
    槍製造之槍枝換裝土造金屬槍管而成之改造手槍，機械性能
    良好，可擊發適用之子彈，認具殺傷力。」、「二、送鑑改
    造手槍壹枝（不含彈匣，槍枝管制編號0000000000），認係
    由仿FN廠1910型半自動手槍製造之槍枝換裝土造金屬槍管而
    成之改造手槍，機械性能良好，可擊發適用之子彈，認具殺
    傷力。」；子彈部分，鑑定情形如下：「(一)柒顆，認均係土
    造子彈（具直徑約7.8mm金屬彈頭）採樣貳顆試射結果：壹
    顆，可擊發，認具殺傷力；壹顆，無法擊發，認不具殺傷力
    。」、「(二)壹顆，認均口徑0.25吋制式子彈，認具殺傷力」
    等情，有內政部警政署刑事警察局94年12月29日刑鑑字第09
    40197346號槍彈鑑定書1份可稽。
  4.是上述被告丙○○供認全部犯罪事實與上開證據互核相符，
    堪信該自白與犯罪事實相符。本件事證明確，被告上開犯行
    ，洵堪認定。
二、適用法律：
  (一)核被告己○○未經許可分別以一行為持如事實欄一、(一)、(二)
    、(三)具殺傷力之改造手槍枝；被告丙○○未經許可分別以一
    行為持有如事實欄二、(一)、(二)、(三)具殺傷力改造手槍，所為
    均分別係犯槍砲彈藥刀械管制條例第8條第4項之罪；另被告
    己○○未經許可持有如事實欄一、(一)、(二)、(三)具殺傷力之土
    造、制式子彈、丙○○未經許可持有如事實欄二、(二)、(三)具
    殺傷力之土造及制式子彈，所為均分別係犯同法第12條第4
    項之罪。
  (二)被告己○○就事實欄一、(一)之犯行與陳銘芳間，有犯意聯絡
    及行為分擔，均為共同正犯。被告丙○○就事實欄二、(三)之
    犯行與丁○○間，有犯意聯絡及行為分擔，均為共同正犯。
  (三)被告己○○分別以一行為未經許可持如事實欄一、(一)、(二)、
    (三)具殺傷力之改造手槍枝及土造及制式子彈；被告丙○○分
    別以一行為未經許可持如事實欄二、(二)、(三)具殺傷力之改造
    手槍及土造、制式子彈，均為想像競合犯，應依刑法第55條
    ，從一重之槍砲彈藥刀械管制條例第8條第4項罪處斷。
  (四)被告己○○先後3次持有具殺傷力改造槍枝行為，時間緊接
    ，所犯罪名相同，顯係出於概括之犯意為之，為連續犯，爰
    依刑法第56條之規定以一罪論，並加重其刑。被告丙○○先
    後3次持有改造槍枝行為，時間緊接，所犯罪名相同，顯係
    出於概括之犯意為之，為連續犯，爰依刑法第56條之規定以
    一罪論，並加重其刑。而就被告丙○○移送併辦部分（即臺
    灣桃園地方法院檢察署94年度偵字第21748號，事實欄二(三)
    ）與起訴之犯罪事實一部分具有連續犯裁判上一罪關係，本
    院自得一併審理。
  (五)被告丙○○前有如事實欄所述之前案紀錄，有臺灣高等法院
    被告前案紀錄表在卷可稽，其受有期徒刑執行完畢，5年內
    再犯本件最重本刑為有期徒刑以上之罪，為累犯，應依刑法
    第47 條規定遞加重其刑。
  (六)按刑法第2條第1項之從新從輕原則，限於行為後法律有變更
    者，始有其適用。按連續數行為而犯同一之罪名者，以一罪
    論。故在連續犯之場合，必以連續犯之數行為均完成後，法
    律有變更者，始克相當；如連續犯之數行為跨越新舊法，其
    中部分行為在舊法時期，部分行為在新法施行以後，即應依
    最後行為時之法律處斷，不發生行為後法律變更問題，自無
    適用刑法第2條第1項但書之餘地。最高法院88年度臺上字第
    2039號判決意旨參照。查被告己○○於93年6月5日起至同年
    8月間止持有事實欄一、(一)所示之改造槍枝與改造子彈及制
    式子彈而至93年8月19日為警查獲。而此時雖槍砲彈藥刀械
    管制條例第10條第4項及第11條第4項尚未修正，惟94年1月
    26日槍砲彈藥刀械管制條例第10條第4項及第11條第4項均已
    修正公布成為第8條第4項，並於同年月28日生效施行，而被
    告於修正之槍砲彈藥刀械管制條例94年1月28日修正生效施
    行後，尚持續取得、購買事實欄一、(二)、(三)所示之具殺傷力
    之槍枝及子彈而持有。而分別於94年3月1日及94年5月26日
    為警查獲，故其連續未經許可持有具殺傷力之改造槍枝及子
    彈之行為係自槍砲彈藥刀械管制條例修正前連續持有至修正
    後，參照上揭說明，自應行適用修正後之槍砲彈藥刀械管制
    條例，而無須比較新舊法，附此序明。
三、科刑審酌：
  (一)爰審酌被告二人犯罪後均坦承犯行，各自持有槍、彈之動機
    、持有槍枝、子彈之數量，對社會治安造成可能之危害等一
    切情狀，各分別量處如主文所示之刑，並分別就罰金部分同
    時諭知易服勞役之折算標準。
  (二)扣案之如附表一、二所示之物，均係違禁物，應依刑法第38
    條第1項第1款宣告沒收。至於起訴書附表一編號5至13之玩
    具手槍、編號14土造子彈（具直徑約8.8mm金屬彈頭）5顆、
    編號15土造子彈（具直徑約6.6mm金屬彈頭）3顆、土造子彈
    （具直徑約7.9mm金屬彈頭）5顆、編號17之改造子彈6顆，
    均不具殺傷力等情，有內政部警政署刑事警察局93年8月26
    日刑鑑字第0930172961號槍彈鑑定書可按；起訴書附表二編
    號8由直徑8.92mm、長度16.70mm金屬彈殼及直徑7.94mm金屬
    彈頭組合而成之土造子彈1顆，底火部位陷落，經實際試射
    ，無法擊發，認不具殺傷力等情，有內政部警政署刑事警察
    局94年3月25日刑鑑字第0940031785號槍彈鑑定書可按；起
    訴書附表三編號4之9mm（9×19mm）之制式子彈1顆、編號5
    之9.0mm金屬彈頭之玩具子彈2顆、編號6之9.0mm土造金屬彈
    頭之土造子彈2顆、編號7之土造金屬彈殼和直徑約8.0mm金
    屬彈頭組合而成之子彈1顆，均不具殺傷力等情，內政部警
    政署刑事警察局94年6月27日刑鑑字第0940086698號槍彈鑑
    定書可按  起訴書附表四編號9之土造子彈（具直徑約8.8mm
    之金屬彈頭）1顆，不具殺傷力等情內政部警政署94年7月25
    日刑鑑字第0000000007號槍彈鑑定書可按。且起訴書附表一
    編號20至38號、起訴書附表三編號8、起訴書附表四編號4至
    7 、起訴書附表四編號10及11之物品，均非違禁物，亦非被
    告己○○、丙○○用以本件犯罪或預備犯本件犯罪之物，依
    法均不得宣告沒收，附此序明。
四、據上論斷，應依刑事訴訟法第299條第1項前段，槍砲彈藥刀
    械管制條8條第4項、第12條第4項，刑法第11條前段，第28
    條、第56條、第55條、第47條、第42條第3項、第38條第1項
    第1款，判決如主文。
本案經檢察官乙○○到庭執行職務。
中    華    民    國   95    年    6    月     21     日
                刑事第二庭   審判長  法  官  王銘勇
                                     法  官  鄭子俊
                                     法  官  方鴻愷
以上正本證明與原本無異。
如不服本判決，應於送達後10日內向本院提出上訴狀。
中    華    民    國   95    年    6    月     21     日
                                     書記官  吳美雲
附表一：
   ┌──┬───────────┬───────┬────┐
   │編號│具殺傷力槍、彈之名稱  │   數   量    │備註    │
   ├──┼───────────┼───────┼────┤
   │1.  │由德國ROHM廠製725型口 │壹枝。        │內政部警│
   │    │徑9mm之模型槍去除槍管 │              │政署刑事│
   │    │內阻鐵而成之改造模型槍│              │警察局93│
   │    │（槍枝管制編號00000000│              │年8月26 │
   │    │12）。                │              │日刑鑑字│
   │    │                      │              │第093017│
   │    │                      │              │2961號槍│
   │    │                      │              │彈鑑定書│
   ├──┼───────────┼───────┼────┤
   │2.  │由仿GLOCK廠17型半自動 │壹枝。        │同上    │
   │    │手槍製造之玩具手槍換裝│              │        │
   │    │土造金屬槍管而成之改造│              │        │
   │    │手槍（槍枝管制編號1102│              │        │
   │    │153013）。            │              │        │
   ├──┼───────────┼───────┼────┤
   │3.  │由仿WALTHER廠PPK／S型 │壹枝。        │同上    │
   │    │半自動手槍製造之玩具手│              │        │
   │    │槍換裝土造金屬槍管而成│              │        │
   │    │之改造手槍（槍枝管制編│              │        │
   │    │號0000000000）。      │              │        │
   ├──┼───────────┼───────┼────┤
   │4.  │由仿德林吉雙管手槍製造│壹枝。        │同上    │
   │    │之玩具手槍去除槍管內阻│              │        │
   │    │鐵而成之改造手槍（槍枝│              │        │
   │    │管制編號0000000000）。│              │        │
   ├──┼───────────┼───────┼────┤
   │5.  │土造子彈（具直徑約8.8m│肆拾柒顆。（原│同上    │
   │    │m金屬彈頭）。         │應有陸拾陸顆，│        │
   │    │                      │其中拾玖顆已因│        │
   │    │                      │試射用罄）。  │        │
   ├──┼───────────┼───────┼────┤
   │6.  │土造子彈（具直徑約6.6m│貳拾顆。（原│同上。  │
   │    │m金屬彈頭）。         │應有拾貳顆，│        │
   │    │                      │其中玖顆已因試│        │
   │    │                      │射用罄）。    │        │
   ├──┼───────────┼───────┼────┤
   │7.  │土造子彈（具直徑約7.9m│拾陸顆。（原應│同上    │
   │    │m金屬彈頭）           │有拾玖顆，其中│        │
   │    │                      │顆已因試射用│        │
   │    │                      │罄）。        │        │
   ├──┼───────────┼───────┼────┤
   │8.  │口徑9mm之制式子彈     │貳顆。        │同上    │
   ├──┼───────────┼───────┼────┤
   │9.  │口徑0.380吋制式子彈   │壹顆。        │同上    │
   ├──┼───────────┼───────┼────┤
   │10.  │由德國WATHER廠P88 COM-│壹枝 。       │內政部警│
   │    │PACT型口徑8mm金屬模型 │              │政署刑事│
   │    │槍去除槍管內阻鐵而成之│              │警察局94│
   │    │改造手槍（不含彈匣，槍│              │年3 月25│
   │    │枝管制編號0000000000）│              │日刑鑑字│
   │    │。                    │              │第094003│
   │    │                      │              │1785號槍│
   │    │                      │              │彈鑑定書│
   ├──┼───────────┼───────┼────┤
   │11.  │由仿BERETTA廠92FS型半 │壹枝。        │同上    │
   │    │自動手槍製造之玩具手槍│              │        │
   │    │換裝土造金屬滑套及土造│              │        │
   │    │金屬槍管改造而成之改造│              │        │
   │    │手槍（槍枝管制編號1102│              │        │
   │    │154987）。            │              │        │
   ├──┼───────────┼───────┼────┤
   │12.  │由仿BERETTA廠92FS半自 │壹枝。        │同上    │
   │    │動手槍製造之玩具手槍車│              │        │
   │    │通金屬槍管內阻鐵改造而│              │        │
   │    │成之改造手槍（槍枝管制│              │        │
   │    │編號0000000000）。    │              │        │
   ├──┼───────────┼───────┼────┤
   │13.  │由仿WALTHER廠PPK／S型 │壹枝。        │同上    │
   │    │半自動手槍製造之玩具手│              │        │
   │    │槍換裝土造金屬槍管改造│              │        │
   │    │而成之改造手槍（槍枝管│              │        │
   │    │制編號0000000000）。  │              │        │
   ├──┼───────────┼───────┼────┤
   │14.  │由仿FN廠半自動手槍製造│壹枝。        │同上    │
   │    │之玩具手槍換裝土造金屬│              │        │
   │    │槍管改造而成之改造手槍│              │        │
   │    │（槍枝管制編號00000000│              │        │
   │    │90）。                │              │        │
   ├──┼───────────┼───────┼────┤
   │15.  │由仿FN廠半自動手槍製造│壹枝。        │同上    │
   │    │之玩具手槍換裝土造金屬│              │        │
   │    │槍管改造而成之改造手槍│              │        │
   │    │（槍枝管制編號00000000│              │        │
   │    │91）。                │              │        │
   ├──┼───────────┼───────┼────┤
   │16.  │由直徑8.97mm、長度16.7│拾捌顆。（原應│同上    │
   │    │3mm金屬彈殼及直徑7.98m│有貳拾柒顆，其│        │
   │    │m金屬彈頭組合而成之土 │中玖顆已因試射│        │
   │    │造子彈。              │用罄）。      │        │
   │    │                      │              │        │
   ├──┼───────────┼───────┼────┤
   │17.  │口徑9mm制式子彈       │壹顆。        │同上    │
   ├──┼───────────┼───────┼────┤
   │18.  │由仿GLOCK廠17型半自動 │壹枝。        │內政部警│
   │    │手槍製造之玩具手槍換裝│              │政署刑事│
   │    │土造金屬槍管而成之改造│              │警察局94│
   │    │手槍（槍枝管制編號1102│              │年6 月27│
   │    │049270）。            │              │日刑鑑字│
   │    │                      │              │第094008│
   │    │                      │              │6698號槍│
   │    │                      │              │彈鑑定書│
   ├──┼───────────┼───────┼────┤
   │19.  │由仿BERETTA廠92FS型半 │壹枝。        │同上    │
   │    │自動手槍製造之玩具手槍│              │        │
   │    │換裝土造金屬槍管而成之│              │        │
   │    │改造手槍（槍枝管制編號│              │        │
   │    │0000000000）。        │              │        │
   ├──┼───────────┼───────┼────┤
   │20.  │仿BERETTA廠92FS型半自 │壹枝。        │內政部警│
   │    │動手槍製造之金屬玩具手│              │政署94年│
   │    │槍換裝土造金屬槍管而成│              │8 月10日│
   │    │之改造手槍（含彈匣，槍│              │刑鑑字第│
   │    │枝管制編號0000000000）│              │00000000│
   │    │。                    │              │號槍彈鑑│
   │    │                      │              │定書    │
   ├──┼───────────┼───────┼────┤
   │  │具直徑9.0mm土造金屬彈 │拾玖顆。（原應│內政部警│
   │    │頭之土造子彈。        │有貳拾陸顆，其│政署刑事│
   │    │                      │中柒顆已因試射│警察局94│
   │    │                      │用罄）。      │年6月27 │
   │    │                      │              │日刑鑑字│
   │    │                      │              │第094008│
   │    │                      │              │6698號槍│
   │    │                      │              │彈鑑定書│
   ├──┼───────────┼───────┼────┤
   │  │9mm（9×19mm）之制式子│壹顆。        │同上    │
   │    │彈。                  │              │        │
   └──┴───────────┴───────┴────┘
附表二：
   ┌──┬───────────┬───────┬────┐
   │編號│扣押物品名稱及種類    │扣押物品狀態  │備註    │
   ├──┼───────────┼───────┼────┤
   │1.  │仿BERETTA廠92FS型半自 │壹枝。        │內政部警│
   │    │動手槍製造之金屬玩具手│              │政署94年│
   │    │槍換裝土造金屬槍管而成│              │8月10日 │
   │    │之改造手槍（含彈匣，槍│              │刑鑑字第│
   │    │枝管制編號0000000000）│              │00000000│
   │    │。                    │              │60號槍彈│
   │    │                      │              │鑑定書。│
   ├──┼───────────┼───────┼────┤
   │2.  │仿FN廠半自動手槍製造之│壹枝。        │同上。  │
   │    │金屬玩具手槍換裝土造金│              │        │
   │    │屬槍管而成之改造手槍（│              │        │
   │    │含彈匣，槍枝管制編號11│              │        │
   │    │00000000）。          │              │        │
   ├──┼───────────┼───────┼────┤
   │3.  │仿GLOCK廠17型半自動手 │壹枝。        │內政部警│
   │    │槍製造之玩具手槍換裝土│              │政署94年│
   │    │造金屬槍管改造而成之改│              │7月25日 │
   │    │造手槍（槍枝管制編號11│              │刑鑑字第│
   │    │00000000）。          │              │00000000│
   │    │                      │              │07號槍彈│
   │    │                      │              │鑑定書。│
   ├──┼───────────┼───────┼────┤
   │4.  │土造子彈（具直徑約9mm │貳顆。（原應有│內政部警│
   │    │之金屬彈頭）。        │顆，其中壹顆│政署94年│
   │    │                      │已因試射用罄）│8月10日 │
   │    │                      │。            │刑鑑字第│
   │    │                      │              │00000000│
   │    │                      │              │60號槍彈│
   │    │                      │              │鑑定書。│
   ├──┼───────────┼───────┼────┤
   │5.  │由仿FN廠1910型半自動手│壹枝。        │內政部警│
   │    │槍製造之槍枝換裝土造金│              │政署94年│
   │    │屬槍管而成之改造手槍（│              │12月29日│
   │    │不含彈匣，槍枝管制編號│              │刑鑑字第│
   │    │0000000000）。        │              │00000000│
   │    │                      │              │46號鑑定│
   │    │                      │              │書。    │
   ├──┼───────────┼───────┼────┤
   │6.  │由仿FN廠1910型半自動手│壹枝。        │同上。  │
   │    │槍製造之槍枝換裝土造金│              │        │
   │    │屬槍管而成之改造手槍（│              │        │
   │    │不含彈匣，槍枝管制編號│              │        │
   │    │0000000000）。        │              │        │
   ├──┼───────────┼───────┼────┤
   │7.  │具有殺傷力土造子彈（具│伍顆。（原應有│同上。  │
   │    │直徑約7.8mm金屬彈頭） │陸顆，其中壹顆│        │
   │    │。                    │已因試射用罄）│        │
   │    │                      │。            │        │
   ├──┼───────────┼───────┼────┤
   │8.  │具殺傷力0.25吋制式子彈│壹顆。        │同上。  │
   └──┴───────────┴───────┴────┘
附錄：
槍砲彈藥刀械管制條例第8條
未經許可，製造、販賣或運輸鋼筆槍、瓦斯槍、麻醉槍、獵槍、
空氣槍或第4條第1項第1款所定其他可發射金屬或子彈具有殺傷
力之各式槍砲者，處無期徒刑或5年以上有期徒刑，併科新臺幣1
千萬元以下罰金。未經許可，轉讓、出租或出借前項所列槍枝者
，處5年以上有期徒刑，併科新臺幣1千萬元以下罰金。
意圖供自己或他人犯罪之用，而犯前二項之罪者，處無期徒刑或
7年以上有期徒刑，併科新臺幣1千萬元以下罰金。
未經許可，持有、寄藏或意圖販賣而陳列第1項所列槍枝者，處3
年以上10年以下有期徒刑，併科新臺幣700萬元以下罰金。
第 1 項至第 3 項之未遂犯罰之。
槍砲彈藥刀械管制條例第12條
未經許可，製造、販賣或運輸子彈者，處1年以上7年以下有期徒
刑，併科新台幣500萬元以下罰金。
未經許可，轉讓、出租或出借子彈者，處6月以上5年以下有期徒
刑，併科新台幣300萬元以下罰金。
意圖供自己或他人犯罪之用，而犯前二項之罪者，處3年以上10
年以下有期徒刑，併科新台幣700萬元以下罰金。
未經許可，持有、寄藏或意圖販賣而陳列子彈者，處5年以下有
期徒刑，併科新台幣300萬元以下罰金。
第 1 項至第 3 項之未遂犯罰之。


司法院資訊處製作；財團法人民間司法改革基金會備份。
